臺灣新北地方法院刑事判決
110年度易字第780號
公  訴  人  臺灣新北地方檢察署檢察官
被      告  卓利彥


上列被告因毀損案件，經檢察官提起公訴（110年度偵緝字第699
號），本院判決如下：
    主  文
甲○○犯毀損他人物品罪，處拘役拾伍日，如易科罰金，以新臺幣
壹仟元折算壹日。 
    事  實
一、甲○○基於毀損器物之犯意，於民國109年6月11日下午3時11
    分許，在新北市○○區○○路000巷0號對面、為新北市政府所有
    ，由新北市三峽區公所交由新北市立三峽幼兒園龍埔分班人
    員乙○○管理之土地上，持鐵鎚挖掘由新北市立幼兒園發包及
    管領之「活動式不鏽鋼ㄇ型障礙欄工程」所施作之未乾水泥
    ，再把水泥填入地面預留之孔洞內，使不鏽鋼ㄇ型障礙欄無
    法置入孔洞，而以此方式破壞已鋪設之水泥及預留之孔洞，
    並致孔洞無法達到預期之效用。嗣該幼兒園人員乙○○於同年
    月12日至現場發現後報警處理，經警調閱監視器而查悉上情
    。　　
二、案經乙○○訴由新北市政府警察局三峽分局移送臺灣新北地方
    檢察署檢察官偵查起訴。
    理  由
壹、程序事項：
一、按法院認為應科拘役、罰金或應諭知免刑或無罪之案件，被
    告經合法傳喚無正當理由不到庭者，得不待其陳述逕行判決
　　，刑事訴訟法第306條定有明文。本案被告甲○○經通緝到案
    後，經本院當庭告知審理期日，仍無正當理由未到庭，有本
    院審判筆錄、報到單在卷可憑（見易字卷第95至97頁、第11
    5至119頁），而本院認本案係應科罰金之案件，揆諸上開規
    定，爰不待其陳述，逕為一造辯論判決，合先敘明。
二、按被告以外之人於審判外之言詞或書面陳述，除法律有規定
    者外，不得作為證據，刑事訴訟法第159條第1項定有明文。
    次按被告以外之人於審判外之陳述，雖不符前4條之規定，
    而經當事人於審判程序同意作為證據，法院審酌該言詞陳述
    或書面陳述作成時之情況，認為適當者，亦得為證據。當事
    人、代理人或辯護人於法院調查證據時，知有第159條第1項
    不得為證據之情形，而未於言詞辯論終結前聲明異議者，視
    為有前項之同意，刑事訴訟法第159條之5亦有明文。查本案
    被告經本院合法傳喚於審理期日未到庭，本院依職權審酌該
    等陳述作成時之情況及與本案待證事實間之關聯性，認以之
    作為證據要屬適當，是依刑事訴訟法第159條之5第2項規定
　　，該等傳聞證據均有證據能力。
三、本判決所引用之非供述證據部分，查無違反法定程序取得之
    情形，依刑事訴訟法第158條之4規定反面解釋，均具證據能
    力。
貳、實體事項：
一、認定犯罪事實所憑之證據及理由：
    訊據被告於警詢、偵查、本院訊問程序中均保持緘默。經查
    ：
 ㈠ 依證人乙○○於警詢時稱：伊負責發包於新北市立三峽幼兒園
    龍埔分班對面廣場施工之「活動式不鏽鋼ㄇ型障礙欄工程」
    ，伊於109年6月11日下午5時許，經幼兒園老師通知，有一
    名男子在挖掘伊們剛剛施作完工之現場，經伊調閱監視器發
    現，該工程於109年6月11日下午3時完成挖掘及設置工程後
    ，因灌好水泥，須等待乾燥後才能將拒馬安裝上去，在施工
    人員離去後，住在新北市○○區○○路000巷00號住戶甲○○（即
    被告）立即前來將剛灌好之水泥挖出並將之填入預計要安裝
    拒馬之孔洞內，使得孔洞完全封閉無法使用等語（見偵字卷
    第14頁），於偵查時稱：被告於109年6月11日下午3時11分
    ，在三峽幼兒園對面廣場，用鐵鎚將未乾的水泥挖起來，並
    將水泥填入預留的孔洞中，導致不鏽鋼ㄇ型障礙欄無法置入
    孔洞中，該工程為伊們三峽幼兒園發包，之後該停車場由伊
    們幼兒管理及使用等語（見偵字卷第47頁），核與卷內監視
    器影像及擷圖（見偵字卷第17至20頁 ），可見案發當日，
    於上開地點，確有一名身穿藍色上衣，卡其色短褲之中年男
    子持鐵鎚敲打案發現場未乾之水泥，並將水泥填入預留孔洞
    中等情相符。
 ㈡ 另經本院勘驗被告於111年3月23日製作警詢筆錄之影像與監
    視器畫面破壞孔洞之男子，勘驗結果略以：二人均為高瘦身
    型，上半身體型略微單薄、均留頂上約1公分之短平頭，兩
    側略有白髮，髮量於頭頂部位較稀疏可見頭皮，頭頂中間髮
    量較多、配戴細框，大鏡框眼鏡、眉刑濃密，二人眉宇間、
    五官輪廓及神韻均相似等情，有本院勘驗筆錄在卷（見易字
    卷第113頁）可佐，應認被告與監視器畫面之男子為同一人
    ，是被告於上開時間、地點，持鐵鎚挖掘由幼兒園發包及管
    領之「活動式不鏽鋼ㄇ型障礙欄工程」所施作之未乾水泥，
    再把水泥填入地面預留之孔洞內，使不鏽鋼ㄇ型障礙欄無法
    置入孔洞，而以此方式破壞已鋪設之水泥及預留之孔洞，並
    致孔洞無法達到預期之效用，其主觀確有毀損之故意無訛。
二、綜上所述，被告毀損之犯行事證明確，堪予認定，應依法論
    科。
三、論罪科刑之理由
 ㈠ 核被告上揭所為，係犯刑法第354條之毀損他人物品罪。
 ㈡ 按關於被告構成累犯之事實及應加重其刑之事項，均應由檢
    察官主張並具體指出證明之方法後，經法院踐行調查、辯論
    程序，方得作為論以累犯及是否加重其刑之裁判基礎（最高
    法院110年度台上大字第5660號裁定意旨參照）。經查，被
    告前因性騷擾防治法案件，經本院以108年度易字第75號判
    處有期徒刑3月確定，並於108年10月25日易科罰金執行完畢
    ，業據檢察官於起訴書犯罪事實欄一、證據及所犯法條欄記
    載明確。且有臺灣高等法院被告前案紀錄表參照（見易字卷
    第123至126頁），然公訴意旨就構成累犯事實後階段之「應
    加重其刑之事項」，僅稱請斟酌依刑法第47條第1項規定加
    重其刑等語，並未就本案被告是否存有特別惡性及對刑罰反
    應力薄弱等各節為主張或具體指出證明方法，則參照前述說
    明，本院自不宜逕予調查並認定被告是否應依累犯規定加重
    其刑，惟被告之前案紀錄，尚屬刑法第57條第5款之科刑因
    子之一，而得於本院量刑時所審酌。
 ㈢ 爰以行為人責任為基礎，審酌被告無故毀損他人器物，造成
    告訴人之財產法益受有侵害，所為實無足取，且未與告訴人
    和解或賠償其損失，兼衡其前曾因違反性騷擾防治法案件經
    法院論罪處刑並執行之素行（卷附臺灣高等法院被告前案紀
    錄表參照，見易字卷第123至126頁）、碩士畢業之智識程度
    （詢問筆錄參照，見偵緝字卷第9頁）等一切情狀，量處如
    主文所示之刑，並諭知易科罰金之折算標準。
據上論斷，應依刑事訴訟法第299條第1項前段、第306條，判決
如主文。
本案經檢察官丙○○偵查起訴，檢察官詹啟章到庭執行職務。
中　　華　　民　　國　　111 　年　　6 　　月　　8 　　日
                  刑事第十九庭  法　官 洪韻婷
上列正本證明與原本無異。
如不服本判決，應於判決送達後20日內敘明上訴理由，向本院提
出上訴狀 (應附繕本) ，上訴於臺灣高等法院。其未敘述上訴理
由者，應於上訴期間屆滿後20日內向本院補提理由書「切勿逕送
上級法院」。
                                書記官 吳依磷
中　　華　　民　　國　　111 　年　　6 　　月　　9 　　日
附錄本案論罪科刑法條全文：
中華民國刑法第354條
毀棄、損壞前二條以外之他人之物或致令不堪用，足以生損害於
公眾或他人者，處2年以下有期徒刑、拘役或1萬5千元以下罰金
。